# 采购存货或固定资产以及销售人员的差旅费是否通过应付职工薪酬？

提问人：dalu123 时间：2016-07-07 16:38:47
如题，采购存货或固定资产借方计入管理费用， 销售人员的差旅费借方计入销售费用， 以上两项贷方是否计入应付职工薪酬？？

回答人：chenyiwei
差旅费报销不属于职工薪酬，直接计入管理费用和销售费用中的相关明细科目即可，且不通过“应付职工薪酬”科目核算。